# 关于BT项目交付阶段的核算问题

提问人：azhi 时间：2017-10-25 09:43:56
项目公司未提供实际建造服务，将基础设施建造发包给其他方，根据准则解释公告 2 号的规定，建设阶段未确认建造服务收入，将支付的工程价款确认了一项金融资产——长期应收款（为讨论问题方便，不考虑应收工程款资金成本及实际利率法的核算问题），现在问题是，项目交付转让阶段，收到的款项应作为长期应收款债权的收回，但当地税务要求，计算增值税时要将全部回购款作为销售额计算销项税额，业主也要求按照全部回购款开具增值税发票，这样项目公司就出现了回购款开具发票但不确认收入的情况，这样合理吗？

回答人：chenyiwei
确保会计处理符合准则规定、税务处理符合税法规定即可。两者之间的差异可以合理解释。